【裁判字號】    97,易,286
【裁判日期】    970625
【裁判案由】    竊盜
【裁判全文】
臺灣雲林地方法院刑事判決               97年度易字第286號
公  訴  人  臺灣雲林地方法院檢察署檢察官
被      告  庚○○
上列被告因竊盜案件，經檢察官提起公訴（97年度偵字第761 、
1585號），於本院準備程序進行中為有罪之陳述，經本院裁定適
用簡式審判程序審理，判決如下：
    主  文
庚○○竊盜，處有期徒刑伍月。又竊盜，處有期徒刑伍月，扣案
之黏貼雙面膠之尼龍線貳副沒收之。又竊盜，處有期徒刑伍月，
扣案之開啟機車之自製鑰匙壹支沒收之。又竊盜，處有期徒刑伍
月。又竊盜，處有期徒刑伍月，扣案之開啟小貨車之自製鑰匙壹
支沒收之。應執行有期徒刑壹年捌月，扣案之黏貼雙面膠之尼龍
線貳副、開啟機車之自製鑰匙壹支、開啟小貨車之自製鑰匙壹支
，均沒收之。
    事實及理由
一、按適用簡式審判程序之有罪判決書之製作，得準用第454 條
    之規定，刑事訴訟法第310 條之2 定有明文。而刑事訴訟法
    第454 條第2 項規定：前項判決書，得以簡略方式為之，如
    認定之犯罪事實、證據及應適用之法條，與檢察官起訴書之
    記載相同者，得引用之。本件犯罪事實、理由及證據、應適
    用之法條，除犯罪事實欄第1 至第3 行更正為「庚○○前因
    施用第1 、2 級毒品案件，由本署檢察官以92年度毒偵字第
    735 號、第766 號、第1029號提起公訴並聲請強制戒治，強
    制戒治部分因毒品危害防制條例修正施行，而未完成戒治療
    程；刑事責任部分，經臺灣雲林地方法院以93年度訴字第33
    號各判處有期徒刑1 年、9 月，應執行有期徒刑1 年6 月確
    定，嗣減刑為6 月、4 月15日。另因偽造有價證券及竊盜案
    件，分別經法院判處有期徒刑1 年10月、2 年4 月確定，上
    開4 罪刑，經合併更定應執行有期徒刑4 年10月，甫於96年
    9 月16日假釋出監（迄97年5 月26日始期滿，未構成累犯）
    」，及第6 行之「手泡」更正為「手套」外，餘均引用起訴
    書之記載（如附件）。
二、本院審酌：被告僅為國中畢業，原從事鐵皮加工，目前做粗
    工，月收入約新臺幣1 萬多接近2 萬元，弟妹均在外地工作
    ，家裡只餘父母親，因有一段時間沒工作，又要施用毒品，
    沒錢花用，不敢跟家人要因而竊取他人物品，惟目前已改過
    沒再施用毒品，及其於犯罪後已知悔悟並坦承犯行，暨檢察
    官求處5 次竊盜各判處有期徒刑5 月，合併應執行有期徒刑
    1 年8 月等一切情狀，茲量處如主文所示之刑，並合併定其
    應執行刑示懲。扣案之黏貼雙面膠之尼龍線2 副、開啟機車
    之自製鑰匙1 支、開啟小貨車之自製鑰匙1 支，均為被告所
    有，且係供犯罪所用之物，業經其供明在卷，應依刑法第38
    條第1 項第2 款之規定併予宣告沒收之。
三、依刑事訴訟法第273 條之1 第1 項、第299 條第1 項前段、
    第310 之2 條、第454 條第2 項，刑法第320 條第1 項、第
    51條第5款、第38條第1 項第2 款，判決如主文。
四、如不服本判決，應於判決送達後10日內，向本院提出上訴狀
    （須附繕本）。
本案經檢察官戊○○到庭執行職務。
中    華    民    國    97    年    6     月    25    日
                  刑事第四庭    法  官  李淑惠
以上正本證明與原本無異。
                                書記官  林佳慧
中    華    民    國    97    年    6     月    25    日
附錄論罪科刑法條全文
中華民國刑法第320條（普通竊盜罪、竊佔罪）
意圖為自己或第三人不法之所有，而竊取他人之動產者，為竊盜
罪，處5 年以下有期徒刑、拘役或5 百元以下罰金。
意圖為自己或第三人不法之利益，而竊佔他人之不動產者，依前
項之規定處斷。
前二項之未遂犯罰之。
【附件：臺灣雲林地方法院檢察署檢察官起訴書】
臺灣雲林地方法院檢察署檢察官起訴書
                                        97年度偵字第761號
                                       97年度偵字第1585號
     被      告  庚○○  男  31歲（民國○○年○月○○日生）
                         住雲林縣斗六市○○里○○街3巷7號
                         國民身分證統一編號：Ｚ000000000號
 上列被告因竊盜案件，業經偵查終結，認應提起公訴，茲敘述犯
 罪事實及證據並所犯法條如下：
       犯罪事實
 一、庚○○曾因毒品案件，經臺灣雲林地方法院於民國93年3月
     8日以93年度訴字第33號判決處有期徒刑1年6月確定，並於
     94年9月22日縮刑期滿，執行完畢。猶不知改悔，復基於意
     圖為自己不法所有之犯意，先後於(1)96年11月15日1時許，
     在雲林縣斗六市○○○路37號，徒手竊取乙○○所有置放於
     IVK-456號重機車置物箱之安全帽、手泡、雨衣及健保卡1張
     得手；(2)97年1月18日8時32分許，在雲林縣斗六市○○里○○路958巷78-1號「福德宮」，以尼龍繩黏貼雙面膠之自製
     工具，竊取置放於該廟宇香油箱內之香油錢新台幣200元得
     手；(3)97年1月27日7時許，在雲林縣斗六市○○里○○路29
     9之1號，以自製之萬能鑰匙，竊取丙○○所有置放於該處之
     KJ9-415號重機車得手；(4)97年2月1日18時45分許，在雲林
     縣斗六市鎮○里○○○路64號前，徒手竊取丁○○置放於機
     車置物箱內之皮夾1只（內有身分證、汽車駕照、機車駕照
     、提款卡、健保卡、學生證、現金1200元等物）得手。嗣於
     97年2月12日12時40分許，在雲林縣斗六市○○路○段261號
     前為警查獲，並扣得黏貼雙面膠之尼龍線2副、機車鑰匙1支
     、丁○○之身分證、汽車駕照及機車駕照各1張、乙○○之
     健保卡1張等物。(5)97年3月21日3時許，在雲林縣斗六市○○街20號前，以自備鑰匙竊取甲○所有停放於上址之中牌號
     碼RB-5476號自小貨車得手。嗣於同日4時45分許，因庚○○
     將上揭贓車違規停放在道路中央，而為警於雲林縣斗六市○○里○○路11號前查獲，並扣得鑰匙1支。
 二、案經雲林縣警察局報告偵辦。
         證據並所犯法條
 一、訊據被告庚○○對於上開竊盜之犯行坦承不諱，核與被害人
     即福德宮住持廖淵用、丙○○、丁○○及乙○○指訴情節大
     致相符，此外，並有福德宮監視錄影翻攝照片4張、贓物認
     領保管單4紙、車籍查詢資料、現場照片20張及扣案之黏貼
     雙面膠之尼龍線2副、鑰匙2支等物可參，足證被告自白與事
     實相符。是本案事證已經明確，被告犯嫌應堪認定。
 二、核被告所為，係犯刑法第320條第1項之竊盜罪嫌。其先後
     5次竊盜犯行間，犯意各別，行為互異，請分論併罰。其前
     因毒品案件，經法院判處有期徒刑1年6月確定，於94年9月2
     2日執行完畢，5年內再犯本件有期徒刑以上之罪，為累犯，
     請依法加重其刑。扣案之尼龍線2副及鑰匙2支係被告所有且
     供犯罪使用之物，請依法宣告沒收。
 三、依刑事訴訟法第251條第1項提起公訴。
     此  致
 臺灣雲林地方法院
 中    華    民    國    97    年    3     月    26    日
                               檢  察  官   己○○
 本件證明與原本無異。
 中    華    民    國   097    年    4     月    2     日
                               書  記  官
 參考法條：
 中華民國刑法第320條
 （普通竊盜罪、竊佔罪）
 意圖為自己或第三人不法之所有，而竊取他人之動產者，為竊盜
 罪，處 5 年以下有期徒刑、拘役或 5 百元以下罰金。
 意圖為自己或第三人不法之利益，而竊佔他人之不動產者，依前
 項之規定處斷。
 前二項之未遂犯罰之。


司法院資訊處製作；財團法人民間司法改革基金會備份。
